# 银行优先股公允价核算

提问人：豆 cpa 时间：2023-01-03 20:25:
请教陈版主，公司 1 认购XX银行优先股，票面股息率4.5%， 19 年实行新金融准则，重分类计入其他权益工具投资科目核算，我想问下，此类优先股年末公允价值变动如何计算？

回答人：chenyiwei
如果有二级市场活跃交易的，则活跃市场上的交易价格可作为公允价值确定的最直接、最可靠依据。如果没有活跃市场交易的，则理论上应采用收益法估值。

提问人：豆 cpa 时间：2023-01-18 19:07:
无可靠的市价依据，测算成本太高或不可靠，若按照成本计量，期末不在进行公允价值变动处理，账面一直保留成本，这样可以吗

回答人：chenyiwei
在四部委 2021 年年报工作通知（财会[2021]32号）中曾经提及：“企业在对权益工具的投资和与此类投资相联系的合同进行公允价值计量时，根据《企业会计准则第 22 号——金融工具确认和计量》（财会〔 2017 〕 7 号，以下简称金融工具确认计量准则）相关规定，基于初始确认日后可获得的关于被投资方业绩和经营的所有信息，当成本不能代表相关金融资产的公允价值时，企业应当对其公允价值进行估值。仅在有限情况下，如果用以确定公允价值的近期信息不足，或者公允价值的可能估计金额分布范围很广，而成本代表了该范围内对公允价值的最佳估计的，该成本可代表其在该分布范围内对公允价值的恰当估计。”。
可根据上述规定，以及新CAS 22第四十四条规定，考虑能否以成本作为公允价值的最佳估计。